# 征地赔偿和拆迁补偿

提问人：jhs1027929079 时间：2023-05-08 10:39:28
老师想咨询一下：我公司前期通过出让方式购置土地，但土地上存在个人砖厂未搬迁，因影响项目建设，最终协商结果是我公司支付 240 万的赔偿款给个人（名义上签订物资买卖合同，个人不给开发票，小部分砖材直接使用，其他设备等个人拉走），然后当地居委会支付 180 万的拆迁补偿补助给我公司。（ 1 ）征地赔偿支出的 240 万是否可以直接计入土地取得成本，在土地期限内摊销；此时公司取得的拆迁补偿补助如何进行处理。（ 2 ）是否可以将支付的赔偿支出与收到的补偿的净额计入项目在建工程？麻烦老师解答一下

回答人：chenyiwei
该项补偿款净支出（ 60 万元）更多地是与出让方式取得土地相关，因此应将该净差额计入土地使用权成本，在土地使用权年限内摊销。